臺灣板橋地方法院交通事件裁定 　　　　96年度交聲字第271號
原處分機關　交通部公路總局臺北區監理所板橋監理站
異　議　人
即受處分人　甲○○
上列異議人即受處分人因違反道路交通管理處罰條例案件，對於
交通部公路總局臺北區監理所中華民國96年3 月1 日所為之處分
（原處分案號：板監營裁字裁41-C00000000號），聲明異議，本
院裁定如下：
    主  文
異議駁回。
    理  由
一、原處分意旨略以：異議人即受處分人甲○○於民國96年1 月
    8 日12時1 分許，騎乘車號AVD －657 號重型機車，行經臺
    北縣永和市○○路132 號前，因「不按遵行之方向行駛」違
    規，由臺北縣政府警察局永和分局秀朗派出所員警查獲，依
    道路交通管理處罰條例第45條第1 項第1 款規定，製發北縣
    警交字第C00000000 號舉發違反道路交通管理事件通知單舉
    發，嗣經原處分機關於96年3 月1 日以板監營裁字裁41-C00
    000000號裁決書，裁處罰鍰新臺幣900 元，並依同條例第63
    條第1 項記違規點數1 點等語。
二、聲明異議意旨略以：異議人騎乘車號AVD －657 號重型機車
    ，從臺北縣永和市○○路小圓環的巷子裡，出巷口前即因油
    線斷裂使得車子無法加速前進，因為距離機車行很近，所以
    異議人並未關掉引擎，而用推的跨越雙黃線，沿林森路往機
    車行前進，快到機車行店門口時，以助跑的方式加速前進，
    並跨坐在機車上滑行約10公尺，惟執勤員警因被停放在路邊
    之SNG 車擋住視線，而誤認為異議人係逆向行駛，並加以舉
    發，故請求撤銷原處分云云。
三、按汽車駕駛人，爭道行駛，有不按遵行之方向行駛之情形者
    ，處新臺幣600 元以上1,800 元以下罰鍰；汽車駕駛人有上
    述情事者，除依原條款處罰鍰外，並予記點，道路交通管理
    處罰條例第45條第1 項第1 款、第63條第1 項第1 款分別定
    有明文。
四、經查：異議人於96年1 月8 日12時1 分許，騎乘前揭機車行
    經臺北縣永和市○○路132 號前，有「不按遵行之方向行駛
    」之違規事實，業據證人即舉發本件交通違規事件之警員陳
    昭榮於本院調查時到庭具結證稱：伊當日在林森路上之中華
    商業銀行前守望時，看到異議人逆向從永利路左轉林森路，
    且其雙腳跨坐在機車上並未踏到地面，引擎亦在發動中，逆
    向行駛約有10公尺的距離，故將之攔停並予以舉發等語，酌
    以證人陳昭榮對於異議人違規情節證述甚詳，且其與異議人
    夙無怨隙，衡情當無虛構情節而自陷偽證罪責之理，故證人
    陳昭榮上開證述，足堪採信為真實。此外，並有現場草圖1
    張、現場照片1 幀、臺北縣政府警察局員警工作紀錄簿影本
    2 張、員警李森豪職務報告書1 份等附卷可稽，故本件異議
    人於上揭時地違規逆向行駛之事實，應堪認定。雖異議人尚
    辯稱：伊出巷口之前即發現油門線斷掉不能使用，但伊認為
    距離機車行很近，故未關上引擎，就跨坐在機車上滑行往林
    森路上之機車行修繕，伊並非騎乘機車逆向行駛云云，並提
    出揚興車業行出具之收據1 張為佐證。惟查，該收據固然有
    於摘要欄內記載「油門線、皮帶」等字，然並未註明送修日
    期及車號，故該收據並無足證明異議人所騎乘機車之油門線
    ，於前揭違規時、地有斷裂之情形；參以證人即揚興車業行
    職員陳惠如於警員查訪時係證稱：異議人確有帶一台紅色重
    型機車來修理，但伊並不記得修理之日期及車號，當天並沒
    有立即開立收據，而是隔了數日他才要求開立收據等語，此
    有臺北縣政府警察局永和分局秀朗所查訪紀錄表1 份在卷足
    憑。是以，異議人之機車油門線於前揭被舉發違規之際是否
    確有斷裂乙節，仍非無疑義。其次，異議人於前揭時地為警
    攔查前，係跨坐在前揭機車上且雙腳並未著地，且機車引擎
    係處於發動中之狀態乙節，此為異議人所不否認；則倘若如
    異議人所述該機車油門線已斷裂，則勢必影響該機車汽油的
    正常供輸，以致該機車引擎無法傳動輪軸而無法正常運轉行
    駛，再加上機車本身重量非輕，衡情一般機車騎士在機車毫
    無動能之情況下，尚且需下車站立在一旁以手推行始能促使
    該機車前進，況且，上開舉發違規路段係平面道路並非坡道
    ，此有警員拍攝之道路現況照片1 幀及警員繪製之道路平面
    圖1 張存卷可考，則衡情異議人焉有可能在該機車毫無動能
    且係行經平面道路之情況下，仍跨坐機車上使機車負載其重
    量而滑行約10公尺之理？此係與常理有違，是異議人前開辯
    解，應係事後卸責之詞，無足採信。
五、綜上所述，異議人騎乘機車有不按遵行之方向行駛之事實，
    ，事證明確，堪以認定。從而，原處分機關依前揭道路交通
    管理處罰條例第45條第1 項第1 款、第63條第1 項第1 款，
    及違反道路交通管理事件統一裁罰基準表之規定，裁處異議
    人罰鍰新臺幣900 元，並記違規點數1 點，核無違誤，本件
    異議為無理由，應予駁回。
據上論斷，應依道路交通案件處理辦法第19條，裁定如主文。
中　　華　　民　　國　　96　　年　　5 　　月　　31　　日
                  交通法庭  法　官   林淑婷
上列正本證明與原本無異。
如不服本裁定，應於裁定送達後五日內向本院提出抗告狀。
                            書記官   林金良
中　　華　　民　　國　　96　　年　　5 　　月　　31　　日
